臺灣士林地方法院民事裁定
111年度士簡聲字第53號
聲  請  人  江明哲
相  對  人  劉昭胤
上列當事人間聲請停止執行事件，本院裁定如下：
    主   文
聲請人供擔保新臺幣貳仟玖佰肆拾元後，本院一百一十一年度司
執助字第四四○七號清償票款執行事件中關於如附表所示動產之
強制執行程序，於本院一百一十一年度士簡字第九六三號第三人
異議之訴事件終結或判決確定前，應暫予停止。 　
    理   由
一、聲請意旨略以：本院111年度司執助字第4407號清償票款強
    制執行事件（下稱系爭執行事件），執行法院已查封如附表
    所示之動產，一旦拍賣，勢難回復原狀，聲請人已向本院提
    起第三人異議之訴（本院111年度士簡字第963號），爰陳明
    願供擔保，准於上開第三人異議之訴判決確定前，停止系爭
    執行事件之強制執行程序等語。
二、按有回復原狀之聲請，或提起再審或異議之訴，或對於和解
    為繼續審判之請求，或提起宣告調解無效之訴、撤銷調解之
    訴，或對於許可強制執行之裁定提起抗告時，法院因必要情
    形或依聲請定相當並確實之擔保，得為停止強制執行之裁定
    ，強制執行法第18條第2 項定有明文。又上開條文所稱異議
    之訴，包括強制執行法第14條及第14條之1第1項所定之債務
    人異議之訴與同法第15條之第三人異議之訴。另按法院定擔
    保金額而准許停止強制執行之裁定者，此項擔保係擔保執行
    債權人因停止執行所應受之損害，故法院定擔保金額時，自
    應斟酌該債權人因停止執行可能遭受之損害，以為衡量之標
    準，非以債權額為依據（最高法院92年度臺抗字第480號裁
    定意旨參照）。
三、經查，相對人聲請對債務人即簡秋嬌之財產為強制執行，經
    本院以系爭執行事件受理在案等情，業經本院調閱上開執行
    卷宗核閱無訛。又聲請人以其已提起第三人異議之訴事件為
    由，聲請裁定停止系爭執行事件關於如附表所示動產之強制
    執行程序，復經調閱本院111年度士簡字第963號第三人異議
    之訴事件卷宗查明屬實，是聲請人聲請停止執行，於法尚無
    不合。復查，聲請人聲請停止執行之標的物為如附表所示之
    動產，而上開經查封動產之現值為新臺幣（下同）19,600元
    乙節，有中國不動產鑑定中心股份有限公司出具之動產鑑定
    表1份在卷可佐。而聲請人所提起之第三人異議之訴事件，
    係為不得上訴第三審之案件，參考各級法院辦案期限實施要
    點規定，第一、二審訴訟程序審判案件之辦案期限各為10月
    、2 年，共計2年10月，加計裁判送達、上訴等期間，則兩
    造間訴訟審理期限約需3 年。故以聲請人提起前述第三人異
    議之訴可能進行之訴訟期間3年預估停止執行因而致執行延
    宕之期間。是以，相對人因停止執行未能受償上開債權總額
    所受損害，應為依標的物價值計算之法定遲延利息2,940元
    （計算式：19,600元×5％×3＝2,940元），為相對人因系爭執
    行程序停止執行致未能即時受償之損害額，茲裁定如主文所
    示。
四、依強制執行法第18條第2項，裁定如主文。
中　　華　　民　　國　　111 　年　　7 　　月　　19　　日
                  士林簡易庭法  官  莊明達
上列正本係照原本作成。
如不服本裁定，應於送達後10日內向本院提出抗告狀並表明抗告
理由（須附繕本，並應繳納抗告費新台幣1,000 元）。
中　　華　　民　　國　　111 　年　　7 　　月　　19　　日
                            書記官  王淳平 　
附表：
編號 品名 規格 數量 單價 總價 1 鋼琴 TW-9037 1台 2,600 2,600 2 冰箱 國際牌 1台 5,200 5,200 3 洗衣機 三星牌 1台 3,200 3,200 4 電熱水器 櫻花牌（SH9125D） 1台 1,100 1,100 5 佛桌  1座 6,400 6,400 6 電視 大同牌 1台 1,100 1,100     總計 19,600